臺灣臺中地方法院民事裁定
110年度亡字第79號
聲  請  人  張雪鳳  
相  對  人  薛天賜  
上列聲請人聲請宣告失蹤人薛天賜死亡事件，本院裁定如下：
    主  文
一、宣告薛天賜【男、民國00年0月0日生、身分證統一編號：Z0
    00000000號，最後設籍地址：臺中市○區○○○街00巷0號】於
    民國一○八年十月一日晚上十二時死亡。
二、聲請程序費用由薛天賜遺產負擔。
    理  由
一、聲請意旨略以：聲請人為失蹤人薛天賜（男、民國00年0月0
    日生、國民身分證統一編號：Z000000000號、最後設籍地址
    ：臺中市○區○○○街00巷0號）之配偶。失蹤人於民國101年9
    月18日出境前往大陸地區，預計出海至越南跑船，然於101
    年10月1日16時許以電話表示要前往坐船後，即失去音訊，
    行方不明迄今，前經本院以110年度亡字第8號公示催告在案
    。現申報期間屆滿，未據失蹤人陳報其生存，或知失蹤人生
    死者，陳報其所知。爰依法聲請宣告失蹤人死亡等語。
二、按失蹤人失蹤滿7年後，法院得因利害關係人或檢察官之聲 
    請，為死亡之宣告。失蹤人為80歲以上者，得於失蹤滿3年
    後，為死亡之宣告。民法第8條第1項、第2項分別定有明文
    。
三、經查，聲請人主張之前開事實，有戶籍謄本、入出國日期證
    明書、法務部書函、財團法人海峽交流基金會書函、內政部
    警政署書函、薛天賜之臺灣高等法院在監在押全國紀錄表、
    臺中市政府警察局第三分局110年9月22日中市警三分偵字第
    1100034783號函暨所附員警訪查紀錄表、臺中市政府警察局
    霧峰分局110年9月30日中市警物分偵字第1100036633號函暨
    所附查訪表等附卷可稽。綜合上開事證，自堪信聲請人上開
    主張為真實。
四、本件失蹤人於101年10月1日即失蹤，迄未尋獲，算至108年1
    0月1日屆滿7年，揆諸前揭規定，聲請人聲請對失蹤人為死
    亡之宣告，再經公示催告程序申報期間屆滿，仍未據失蹤人
    陳報生存或知其生死者陳報其所知之情形下，自有理由，應
    予准許。依民法第9條第2項規定，並應以失蹤屆滿7年之日
    終止之時即108年10月1日下午12時，作為確定其死亡之時，
    爰宣告如主文第一項所示。
五、依家事事件法第154條第3項，裁定如主文。
中　　華　　民　　國　 110　　年　　10 　　月　 15 　日
                  家事法庭    法  官  謝珮汝
以上正本係照原本作成。
如對本裁定抗告，須於裁定送達後10日內向本院提出抗告狀（須
附繕本），並繳納抗告費新臺幣1,000元。
本裁定確定後30日內，應至戶政事務所辦理死亡登記。
中　　華　　民　　國　 110　　年　　10 　　月　　15　日
                              書記官  劉燕媚